臺灣高等法院高雄分院刑事判決　　　　 96年度上訴字第941號
上　訴　人　臺灣高雄地方法院檢察署檢察官
被　　　告　甲○○
上列上訴人因被告違反毒品危害防制條例案件，不服臺灣高雄地
方法院96年度訴字第574 號中華民國96年3 月23日第一審判決（
起訴案號：臺灣高雄地方法院檢察署96年度毒偵字第120 號），
提起上訴，本院判決如下：
    主  文
上訴駁回。
    事  實
一、甲○○於民國（以下同）89年間因施用毒品案件，經臺灣高
    雄地方法院以89年度毒聲字第417 號裁定令入戒治處所施以
    強制戒治，嗣因戒治期間表現良好，再經臺灣高雄地方法院
    裁定停止戒治，所餘戒治期間付保護管束，於89年7 月4 日
    停止戒治出所，並於90年7 月17日因停止戒治期滿未經撤銷
    而視為執行完畢；又其於強制戒治執行完畢釋放後5 年內，
    復因施用毒品案件，經本院以93年度上訴字第450 號判處有
    期徒刑4 月確定；又因施用毒品及竊盜等案件，分別經臺灣
    高雄地方法院以93年度訴字第2918號判決及93年度簡上字第
    822 號判處有期徒刑7 月、4 月並定其應執行刑為10月，再
    因竊盜案件，經臺灣高雄地方法院以94年度簡字第3025號判
    決判處有期徒刑6 月，3 罪接續執行，甫於民國95年7 月31
    日因縮短刑期執行完畢出監，詎其仍不知悔改，明知海洛因
    業經公告列為毒品危害防制條例第2 條第2 項第1 款之第一
    級毒品，不得非法持有、施用，竟基於施用第一級毒品海洛
    因之犯意，自95年11月中旬某日起迄至96年1 月5 日下午1
    時許，在高雄縣彌陀鄉○○村○○○路2 巷22號之住處及高
    雄縣岡山鎮○○路390 號「和源旅社」212 號房，以將海洛
    因摻水注入注射針筒後施打於手臂上之方式施用海洛因多次
    。經警先於95年12月8 日17時50分接獲報案當場查扣海洛因
    4 小包（驗後淨重0.32公克）、注射針筒2 支、塑膠鏟管1
    支，並採集尿液送經檢驗，發現有海洛因代謝後嗎啡之陽性
    反應。又於96年1 月5 日晚上6 時20分許，至同處執行臨檢
    勤務，經其同意搜索，當場在冷氣機窗內查獲第一級毒品海
    洛因3 小包（驗後淨重共計0.106 公克）、注射針筒4 支、
    塑膠鏟管1 支，並經其同意採集尿液檢體送驗呈嗎啡陽性反
    應，始悉上情。
二、案經高雄縣政府警察局岡山分局移送臺灣高雄地方法院檢察
    署檢察官偵查起訴及移送併辦。
    理  由
一、上開施用毒品海洛因之事實，業據被告甲○○於原審及本院
    審理時坦承不諱，又被告甲○○先後2 次被查獲經警採集之
    尿液，經送臺灣檢驗科技股份有限公司濫用藥物實驗室（高
    雄）以酵素免疫分析法 (EIA)初步篩檢，再以氣相層析質譜
    法(GC/MS) 確認鑑定，均呈可待因及嗎啡陽性反應，有該實
    驗室95年12月20日檢體資料岡備238 號之濫用藥物尿液檢驗
    報告書、96年1 月18日檢體資料岡備244 號之濫用藥物尿液
    檢驗報告書、尿液採證代碼對照表在卷可稽，而人體施用第
    一級毒品海洛因後，可於2 至4 天內自尿液驗出嗎啡之醫學
    經驗，亦經行政院衛管制藥品管理局91年10月3 日管檢字第
    110436號函文釋示明確，又其先後2 次被查獲扣案之白色粉
    末，經法務部調查局及高雄市立凱旋醫院鑑定結果，均含第
    一級毒品海洛因成分，有該局95年12月31日調科壹字第0952
    3053290 號鑑定書、該院高市凱醫驗字第3223號濫用藥物成
    品檢驗鑑定書附卷可按，復有注射針筒6 支、塑膠鏟管1 支
    及塑膠鏟子1 支扣案可參，足證被告甲○○自白施用毒品海
    洛因核與事實相符；又被告甲○○前於88年間因施用毒品案
    件，經臺灣高雄地方法院以88年度毒聲字第9645號裁定送勒
    戒處所觀察，勒戒後認有繼續施用毒品傾向，而以89年度毒
    聲字第417 號裁定令入戒治處所施以強制戒治，嗣因戒治期
    間表現良好，再經臺灣高雄地方法院裁定停止戒治，並於90
    年7 月17日因停止戒治期滿未經撤銷而視為執行完畢，詎其
    不知悔改，復因毒品案件，經本院以93年度上訴字第450 號
    判決處有期徒刑4 月確定，有臺灣高等法院被告前案記錄表
    在卷可稽，足見被告甲○○於前犯施用毒品案經判刑執行完
    畢後5 年內又再犯，應依法追訴處罰，事證明確，被告甲○
    ○犯行已堪認定。
二、被告甲○○施用第一級毒品海洛因所為，核係犯毒品危害防
    制條例第10條第1 項之施用第一級毒品罪。被告甲○○持有
    毒品之低度行為應為施用毒品之高度行為所吸收，不另論罪
    。被告甲○○前因施用毒品及竊盜等案件，分別經臺灣高雄
    地方法院以93年度訴字第2918號判決及93年度簡上字第822
    號判處有期徒刑7 月、4 月並定其應執行刑為10月，又因竊
    盜案件，經臺灣高雄地方法院以94年度簡字第3025號判決判
    處有期徒刑6 月，3 罪接續執行，甫於95年7 月31日因縮短
    刑期執行完畢出監有臺灣高等法院被告前案紀錄表在卷可稽
    ，其於執行完畢後5 年內故意再犯本件有期徒刑以上之罪，
    為累犯，應依刑法第47條第1 項規定加重其刑。
三、原審適用毒品危害防制條例第10條第1 項、第18條第1 項前
    段，刑法第11條前段、第47條第1 項、第38條第1 項第2 款
    規定，並審酌被告甲○○前曾施用毒品，觀察勒戒不起訴處
    分後猶不知悔悟，又再犯施用毒品行為，其犯後已坦承犯行
    態度良好，及其犯罪之動機、目的、施用期間、次數、所生
    身心之危害等一切情狀，量處有期徒刑10月。扣案之海洛因
    7 包（驗後淨重共計0.406 公克）為毒品危害防制條例所定
    之第一級毒品，並依該條例第18條第1 項前段沒收銷燬之，
    扣案毒品之外包裝已用於包裹上開毒品，難以與毒品完全析
    離，並一併沒收銷燬之。又扣案之注射針筒6 支、塑膠剷管
    1 支及塑膠鏟子1 支為被告所有，且係供其犯施用第一級毒
    品罪所用之物，應依刑法第38條第1 項第2 款宣告沒收，並
    說明因鑑定時使用而滅失之部分無庸沒收之理由。經核原判
    決認事用法並無不合，量刑亦屬適當，檢察官上訴謂被告甲
    ○○於96年2 月12日又再施用毒品海洛因，與本件施用毒品
    案是集合犯應予併辦等語，惟查本件施用毒品海洛因是於96
    年1 月5 日查獲，併辦部分是96年2 月12日施用毒品，相差
    達月餘，且被告甲○○於本院審理時陳稱：有癮時就吸食，
    沒吸食也沒關係等語，可見被告甲○○亦無持續、密接施用
    毒品之意，尚不能成立集合犯，其上訴為無理由，應予駁回
    。
四、檢察官移送併辦之被告甲○○於96年2 月12日施用毒品部分
    （96年度毒偵字第3739號），與本件不成立集合犯，已如前
    述，該併辦部分應退回由檢察官另行處理，附此敘明。
據上論結，應依刑事訴訟法第368 條，判決如主文。
本案經檢察官林應華到庭執行職務。
中　　華　　民　　國　　96　　年　　5 　　月　　31　　日
            刑事第六庭  審判長法  官  王憲義
                              法  官  李璧君
                              法  官  張盛喜
以上正本證明與原本無異。
如不服本判決應於收受本判決後10日內向本院提出上訴書狀，其
未敘述上訴理由者，並得於提起上訴後10日內向本院補提理由書
狀（均須按他造當事人之人數附繕本）「切勿逕送上級法院」。
中　　華　　民　　國　　96　　年　　5 　　月　　31　　日
                              書記官  林明威
附錄本案論罪科刑法條：
毒品危害防制條例第10條第1 項
毒品危害防制條例第10條
施用第一級毒品者，處6 月以上5 年以下有期徒刑。
施用第二級毒品者，處3 年以下有期徒刑。
